臺灣高等法院高雄分院刑事裁定
111年度毒抗字第276號
抗  告  人  
即  被  告  林豊裕



上列抗告人因聲請強制戒治案件，不服臺灣屏東地方法院中華民
國111年8月8日裁定(111年度毒聲字第369號)，提起抗告，本院
裁定如下：
    主  文
抗告駁回。
    理  由
一、抗告人即被告林豊裕因違反毒品危害防制條例案件，經原審
    法院於民國111年6月22日以111年度毒聲字第369號裁定（下
    稱戒治裁定）抗告人「令入戒治處所施以強制戒治，其期間
    為陸個月以上，至無繼續強制戒治之必要為止。但最長不得
    逾壹年」後，該裁定正本於同月27日送達至法務部○○○○○○○○
    附設勒戒所，由抗告人親自簽名捺印收受，然抗告人於抗告
    期間屆滿後之同年7月28日始就該裁定向監所長官提出抗告
    書狀，是抗告人之抗告顯已逾越法定抗告期間而違背法律上
    之程式，且無從補正，經原審法院於同年8月8日以相同字號
    裁定（下稱原裁定）駁回，抗告人不服，於法定期間內再就
    原裁定提起本件抗告，合先敘明。
二、抗告意旨略以：本件係因誤向地檢署聲明不服，以致遲誤抗
    告期間；又執行檢察官未提供評估標準手冊計分細項紀錄表
    ，且抗告人一向配合檢警辦案，卻屢因勒戒失敗而受戒治裁
    定，相較於其他同學前案累累卻能勒戒成功，實不知標準為
    何、心有不服；又抗告人與家人感情深厚，且有兩位行動不
    便之成員，尚需抗告人提供經濟支持，抗告人復有另案待執
    行，此次之後要等十幾年才能與孫子相處，請求再給一次機
    會，為此提出抗告，請求更為適法之裁定等語。
三、按當事人對於法院之裁定有不服者，除有特別規定外，得抗
    告於直接上級法院；抗告期間，除有特別規定外，為5日，
    自送達裁定後起算；提起抗告，應以抗告書狀，敘述抗告之
    理由，提出於原審法院為之；原審法院認為抗告不合法律上
    之程式或法律上不應准許，或其抗告權已經喪失者，應以裁
    定駁回之，刑事訴訟法第403條第1項、第406條前段、第407
    條及第408條第1項前段分別定有明文。次按在監獄或看守所
    之被告，於上訴期間內向監所長官提出上訴書狀者，視為上
    訴期間內之上訴，且為抗告程序所準用，同法第351條第1項
    及第419條亦有明定。而監所與法院間無在途期間可言，是
    抗告人在監獄或看守所，如向該監所長官提出抗告書狀，因
    不生扣除在途期間之問題，故必在抗告期間內提出者，始可
    視為抗告期間內之抗告；如逾期始向該監所長官提出抗告書
    狀，即不得視為抗告期間內之抗告，雖監所長官即日將抗告
    書狀轉送法院收文，因無扣除在途期間之可言，其抗告仍屬
    逾期。
四、經查：
　㈠抗告人因聲請強制戒治案件，經原審法院為戒治裁定，該裁
    定正本已於同月27日送達至法務部○○○○○○○○附設勒戒所，由
    在該所之抗告人親自收受，有抗告人簽名捺印之送達證書在
    卷可稽（原審影卷第49頁），因其不服該裁定，向監所長官
    提出抗告書狀，並無庸扣除在途期間，則其就該裁定之抗告
    期間自送達裁定之翌日即111年6月28日起算5日，至同年7月
    4日（因扣除星期六、日之休息日，而遞延至星期一為抗告
    期間之末日）即已屆滿。
　㈡抗告人雖謂因誤向檢察官遞狀而遲誤等語，然而，抗告人自
    收受裁定當日起至同年7月20日間止，除於抗告期間屆滿後
    之7月8日，曾透過監所長官核轉向臺灣屏東地方檢察署提出
    「聲請強制戒治標準評估裁定紀錄書狀」（書狀雖載明「謹
    呈　臺灣屏東地方法院」，然經核轉至「臺灣屏東地方檢察
    署」並經該署函覆在案）之外，未有向原審法院或檢察署提
    出抗告（或聲明異議）之任何狀紙，此分別有法務部○○○○○○
    ○○111年9月7日高戒所字第11100130440號函暨所附收容人重
    要書狀登記簿、臺灣屏東地方檢察署111年9月9日屏檢錦字
    第1119035616號函暨所附「聲請強制戒治標準評估裁定紀錄
    書狀」影本在卷可憑。是抗告人所指該份向檢察官提出之聲
    請狀，非但已逾原裁定之抗告期間，復依其內容，亦未就原
    裁定有聲明不服之旨，自均難認已曾提出合法之抗告。
　㈢則抗告人遲至同年7月28日始向監所長官提出抗告書狀，有抗
    告狀上之法務部○○○○○○○○收受收容人訴狀章在卷可憑（原審
    尾卷第5頁），已逾5日之法定抗告期間，其抗告顯非合法，
    且無從補正。是原裁定因而以抗告逾期為由，駁回其抗告，
    經核並無違誤。抗告意旨所執前詞，對原裁定提出抗告，其
    抗告自非適法，應予駁回。末本件固因抗告違背法定程式而
    自程序上予以駁回，至於抗告人其餘實體上之抗告理由，則
    因原裁定准許強制戒治之依據，是主管機關依憑已訂頒的各
    項評估基準而進行，再由專業醫師依評估基準作出專業判斷
    ，評估標準紀錄表上並蓋有醫師章，有其公平性、嚴謹度及
    相當之專業，若無裁量逾越或濫用之情形，自應受相當的尊
    重而非可任意指摘；而不同受處分人間，狀況不一，判定結
    果不同乃當然之理；另抗告人所執需與家人相處等情，則非
    上開評估基準所得考量，均難認抗告人為有理由，附此敘明
    。
五、據上論斷，應依刑事訴訟法第411條前段，裁定如主文。
中　　華　　民　　國　　111 　年　　9 　　月　　22　　日
                  刑事第九庭    審判長法  官  莊崑山
                                      法  官  林家聖
                                      法  官  呂明燕
以上正本證明與原本無異。
不得再抗告。
中　　華　　民　　國　　111 　年　　9 　　月　　22　　日
                                      書記官  馬蕙梅